# 新旧收入准则的应用

提问人：小会计先生 时间：2019-12-29 08:05:12
陈版您好，请教您一个问题：被审计公司是一个新三板公司，有一个电商部，独立接受网上用户的订单，然后让仓储备货，然后发给客户，这部分货款直接打在公司的银行账户，如需开票直接以公司的名义开票，公司每月给电商部的员工发基本工资，年终将电商部创造的货款扣除电商部门租赁的仓库费用、电商部门发货的物流费的净额按一定比例作为提成发放给电商部门的员工，由于电商部门的这部分订单并没有通过被审计公司，按照新收入准则，其不符合五步法中的第一步：识别和客户签订的合同，则不能将这部分收入算作公司的收入，其由公司替电商部门承担的仓储费和物流费也不能算作公司的费用，公司应将收到的由电商部门创造的货款作为其往来挂账，这样理解对么？如果新准则是这样理解，那么旧准则并没有明确识别和客户订立合同这一步，那么电商接到网上用户的订单，然后让公司备货且公司已经将存货出库，电商也已经签收，那么是否说明在旧收入准则下电商的这部分收入其实就是公司卖产品给电商而产生的收入？

回答人：chenyiwei
这个 “电商部” 是独立法人还是本公司的内设部门？如果不属于独立法人，则即使事实上被承包经营，其与电商客户签订的合同仍应被视为本企业对外签订的合同，且鉴于相关法律责任仍需由本企业承担，故该电商部的所有资产、负债和收入、成本、费用均应纳入本企业的报表汇总合并范围，这样不应存在你说的问题。